【裁判字號】    98,聲,3865
【裁判日期】    981229
【裁判案由】    聲請具保停止羈押
【裁判全文】
臺灣高等法院刑事裁定                  98年度聲字第3865號
聲  請  人
即  被  告  甲○○
上列聲請人因搶奪等案件（本院98年度上訴字第4916號），聲請
具保停止羈押，本院裁定如下：
    主  文
聲請駁回。
    理  由
一、聲請意旨略以：伊家境貧寒，家中之生計全賴伊維持，伊一
    經收押，全家生計即告斷絕，且年邁祖父母亦因痛孫身陷囹
    圄，每日以淚洗面，伊父因生意失敗積欠債務，母親則因癌
    症早逝，伊育有一子，才6、7歲，尚需被告安頓與照顧，且
    伊因患有痔瘡，需就醫開刀才能根治，羈押期間服用所內提
    供之藥物，均無起色，伊及家庭處境堪憐，而伊既有固定居
    住所與祖父母、父親同住，不可能拋家棄祖父母、父親及子
    於不顧，而有何反覆實施同一犯罪及逃亡，伊亦深感後悔，
    又因無法照顧家庭而寢食難安。本案現僅餘法律爭議，其餘
    相關事證均已大致呈現，請准具保停止羈押，願每個禮拜至
    管區報到（甚輔以限制住居、限制出境），屆時定當隨傳隨
    到，不敢稍延審判之執行云云。
二、經查：
  (一)本件聲請人即被告甲○○因搶奪等案件，經本院認為有刑事
    訴訟法第101條之1第1項第6款情形，非予羈押顯難進行審判
    或執行，於民國98年12月14日執行羈押。
  (二)按羈押之目的，除在於確保刑事偵查、審判程序之完成外，
    亦有確保刑罰執行之目的，或預防反覆實施特定犯罪，且聲
    請停止羈押，除有刑事訴訟法第114條各款所列情形之一不
    得駁回者外，被告有無羈押之必要，法院自得就具體個案情
    節予以斟酌決定，如就客觀情事觀察，法院許可羈押之裁定
    在目的與手段間之衡量並無明顯違反比例原則情形，即無違
    法或不當可言。次按刑事訴訟法第101條之1所謂「預防性羈
    押」，此乃立法者審酌人權保障及各種犯罪之性質後，認被
    告所犯屬易於反覆實施之犯罪，經法官訊問後，犯罪嫌疑重
    大，並有事實足認被告有反覆實施之虞，為防止被告反覆實
    施犯罪，以維護社會秩序，保障社會安全而訂定；而被告經
    訊問後，究竟有無刑事訴訟法第101條之1第1項所列各款之
    罪，有事實足認其有反覆實施同一犯罪之虞，而有羈押之必
    要者，得執行羈押，以及羈押後其原因是否仍然存在，均屬
    事實認定問題，受訴法院自有認定裁量之權，並按照訴訟進
    行程度，及其他一切情事，由法院斟酌認定。本件被告所犯
    搶奪等案件，業經原審為有罪判決宣告，並應執行有期徒刑
    3 年在案，有臺灣板橋地方法院98年度訴字第3268號判決在
    卷可稽，足徵其犯嫌重大；再審酌被告前後三案所涉罪名相
    同，犯罪時間相近，亦足認被告確有反覆實施同一犯罪之虞
    ，參以本案仍於本院審理中，尚未判決，非予羈押，顯難進
    行審判，核有羈押之必要。被告雖辯稱已有悔意，而無有反
    覆實施同一犯罪可言云云，仍無礙於認定其有反覆實施同一
    犯行之可能，是其所辯，尚難採信。是被告前開羈押事由依
    然存在，不能因具保而消滅。且聲請人所提出之其他聲請理
    由，並無刑事訴訟法第114條所規定如經具保聲請停止羈押
    不得駁回之情事，為保全審理及執行，自有繼續羈押之必要
    ，本件被告羈押之原因仍未消滅，且仍有羈押之必要，聲請
    人聲請具保停止羈押，自難准許，應予駁回。
中    華    民    國    98    年    12    月    29    日
                  刑事第二十二庭審判長法  官  郭雅美
                                      法  官  洪于智
                                      法  官  李麗珠
以上正本證明與原本無異。
如不服本裁定，應於收受送達後五日內向本院提出抗告狀。
                                      書記官  陳禹任
中    華    民    國    98    年    12    月    31    日


司法院資訊處製作；財團法人民間司法改革基金會備份。
